---
title: "Economía - Examen"
date: "2022-12-22"
output:
  pagedown::html_paged:
    toc: false
    # change to true for a self-contained document, but it'll be a litte slower for Pandoc to render
    self_contained: false
# uncomment this line to produce HTML and PDF in RStudio:
knit: pagedown::chrome_print
---

```{r setup, include=FALSE}
knitr::opts_chunk$set(echo = FALSE, 
                      warning = FALSE,
                      dev = "png",
                      dev.args = list(type="cairo-png"))

library(ggplot2)
library(tibble)
library(polynom)
library(kableExtra)
```

__Oferta y Demanda__  Grafique el efecto de los siguientes shocks en el equilibrio del mercado de un bien de:

  - Una campaña de publicidad que exitosa para ese bien.
  - Un aumento en el precio de un bien sustituto.
  - Un aumento en el precio de un insumo para su producción.

Dibuje el diagrama de oferta y demanda antes y después de la ocurrencia de cada shock. Explique el efecto sobre las variables endógenas.


__Oferta y Demanda__ En el mercado de un bien, la demanda es $Q_d = 200 - 12P$ y la oferta $Q_s = 56 + 6P$. Encontrar el equilibrio del mercado y graficarlo. Explicar que pasaría si el precio vigente en el mercado fuera 9. ¿Y si fuera 7?

\newpage

__Salario mínimo__ La siguiente gráfica muestra el equilibrio en el mercado de trabajadores de la construcción.


```{r}


of <- tibble(
  q=c(4, 8),
  p=c(2, 4)
)

dem <- tibble(
  q=c(4, 12),
  p=c(6, 2)
)


of_p <- poly.calc(of$q, of$p) %>% 
  as.function()

dem_p <- poly.calc(dem$q, dem$p) %>% 
  as.function

theme_set(theme_minimal(base_size=16))

puntos <- tibble(
  q=c(8),
  p=c(4)
)

ggplot() + 
  geom_function(fun=of_p, xlim=c(2, 14), size=1.2) + 
  geom_function(fun=dem_p, xlim=c(2, 14), size=1.2) +
  geom_point(data=puntos, aes(q, p)) +
  scale_x_continuous(limits = c(0, 14),
                     expand = expansion(add=0),
                     breaks=seq(2,14, by=2)) +
  scale_y_continuous(breaks=1:7, expand=expansion(add=0)) +
  # Eje Y
  geom_segment(aes(x=0, y=0, xend=0, yend=Inf), size=1, alpha=.6) + 
  # Eje X
  geom_segment(aes(x=-Inf, y=0, xend=Inf, yend=0), size=1, alpha=.6) +
  labs(x="Q", y="P")
```



- ¿Cuál es el equilibrio si el gobierno no interviene?

- Si el gobierno impone un salario mínimo de $3, ¿cuál será el nivel de empleo? ¿Esta política genera desempleo?

- Si el gobierno impone un salario mínimo de $6, ¿cuál será el nivel de empleo? ¿Esta política genera desempleo?


__Competencia Perfecta__ Suponga que una automotóra que vende autos en competencia perfecta tiene un costo medio de \$10.000 por unidad vendida y un precio de \$12.500. ¿Cómo son los resultados económicos de la empresa? ¿Qué sucede en este mercado en el largo plazo?


__Monopolio__ Un mercado opera como un monopolio con la siguiente estructura de demanda y costos:

```{r include=FALSE, message=FALSE}
library(tidyverse)
library(extrafont)
loadfonts()
theme_set(theme_minimal(base_family = 'Montserrat') +
            theme(panel.grid = element_line(color="gray80")))
knitr::opts_chunk$set(
  message=FALSE, 
  echo=FALSE,
  warning=FALSE,
  comment = '', fig.width = 4.5, fig.height = 4.5
)


```


```{r warning=FALSE, echo=FALSE}

d_df <- tibble(x=c(0, 40), 
               y=c(10, 2))

img_df <- tibble(x=c(0, 20),
               y=c(10, 2))

cmg_df <- tibble(x=c(2, 20, 30, 40),
                 y=c(1.1, 2, 4, 7))

cme_df <- tibble(x=c(0, 10, 20, 30, 50),
                 y=c(8, 5, 4, 4, 6))

cme_fun <- splinefun(cme_df$x, cme_df$y)
d_fun <- splinefun(d_df$x, d_df$y)
img_fun <- splinefun(img_df$x, img_df$y)
cmg_fun <- splinefun(cmg_df$x, cmg_df$y)

ggplot(data.frame(x=0, y=0)) + 
  geom_function(fun=d_fun, xlim=c(0,45)) +
  annotate("text", y=1, x=46, label="D") +
  geom_function(fun=img_fun, xlim=c(0, 22.5)) +
  annotate("text", y=1, x=25, label="Img") +
  geom_function(fun=cme_fun, xlim=c(1, 55)) +
  annotate("text", y=6.4, x=50, label="CMe") +
  geom_function(fun=cmg_fun, xlim=c(1, 40)) +
  annotate("text", y=7.5, x=40, label="CMg") +
  scale_y_continuous(limits = c(0, 10), breaks=1:10) +
  scale_x_continuous(limits = c(0, 50)) +
  geom_vline(xintercept = 0) +
  geom_hline(yintercept = 0) +
  labs(x="Q", y="Precio y Costos")
```


- Calcular la cantidad producida y el nivel de precios.
- Calcular el ingreso total de la empresa.
- Calcular el costo total de la empresa.

\newpage

__Bienes Públicos__ Considere una fábrica que genera contaminación. 

- Explicar la diferencia entre el costo marginal social y el costo marginal privado.
- Graficar el equilibrio de mercado sin intervención. Analice la eficiencia de esta solución.
- ¿Qué solución pueden implementar los gobiernos en estos casos para lograr un resultado más eficiente?


__Distribución del Ingreso__   La siguiente table muestra la participación en la distribución del ingreso de dos países (A y B):

```{r}
tibble(
  quintil=c("20% más pobre", "Segundo 20%",
            "Tercer 20%",    "Cuarto 20%",
            "20% más rico"),
  a=c("8.7%", "14%", "18.1%", "22.9%", "36.3"),
  b=c("3.6%", "8.9%", "14.8%", "23.1%", "49.6%")) %>% 
  knitr::kable(col.names = c("Quintil", "País A", "País B")) %>% 
  kable_styling(bootstrap_options = c("striped", "hover"))
```

- Graficar la curva de igualdad perfecta. Explicar.
- Calcular la curva de Lorenz para los dos países. ¿Cuál es el más igualitario?