---
title: "Economía - Parcial 1"
date: "2023-06-30"
output:
  pagedown::html_paged:
    toc: true
    # change to true for a self-contained document, but it'll be a litte slower for Pandoc to render
    self_contained: false
# uncomment this line to produce HTML and PDF in RStudio:
knit: pagedown::chrome_print
---

```{r setup, include=FALSE}
knitr::opts_chunk$set(echo = FALSE, 
                      warning = FALSE,
                      dev = "png",
                      dev.args = list(type="cairo-png"))

library(ggplot2)
library(tibble)
library(polynom)
library(kableExtra)
```


__Oferta y Demanda__  Grafique el efecto de los siguientes shocks en el equilibrio del mercado de un bien de:

  - La aplicación
  - Una campaña publicitaria exitosa.
  - Un aumento en el precio de un bien sustituto.
  - Un aumento en el precio de un insumo para su producción.

Dibuje el diagrama de oferta y demanda antes y después de la ocurrencia de cada shock. Explique el efecto sobre las variables endógenas.



__Salario mínimo__ La siguiente gráfica muestra el equilibrio en el mercado de trabajadores de la construcción.


```{r}


of <- tibble(
  q=c(4, 8),
  p=c(2, 4)
)

dem <- tibble(
  q=c(4, 12),
  p=c(6, 2)
)


of_p <- poly.calc(of$q, of$p) %>% 
  as.function()

dem_p <- poly.calc(dem$q, dem$p) %>% 
  as.function

theme_set(theme_minimal(base_size=16))

puntos <- tibble(
  q=c(8),
  p=c(4)
)

ggplot() + 
  geom_function(fun=of_p, xlim=c(2, 14), size=1.2) + 
  geom_function(fun=dem_p, xlim=c(2, 14), size=1.2) +
  geom_point(data=puntos, aes(q, p)) +
  scale_x_continuous(limits = c(0, 14),
                     expand = expansion(add=0),
                     breaks=seq(2,14, by=2)) +
  scale_y_continuous(breaks=1:7, expand=expansion(add=0)) +
  # Eje Y
  geom_segment(aes(x=0, y=0, xend=0, yend=Inf), size=1, alpha=.6) + 
  # Eje X
  geom_segment(aes(x=-Inf, y=0, xend=Inf, yend=0), size=1, alpha=.6) +
  labs(x="Q", y="P")
```



- ¿Cuál es el equilibrio si el gobierno no interviene?

- Si el gobierno impone un salario mínimo de $3, ¿cuál será el nivel de empleo? ¿Esta política genera desempleo?

- Si el gobierno impone un salario mínimo de $6, ¿cuál será el nivel de empleo? ¿Esta política genera desempleo?



__Impuestos__ La siguiente gráfica muestra el equilibrio en el mercado de hamburguesas. 

```{r}
library(polynom)

of <- tibble(
  q=c(4, 8),
  p=c(2, 4)
)

dem <- tibble(
  q=c(4, 8),
  p=c(10, 4)
)


of_p <- poly.calc(of$q, of$p) %>% 
  as.function()

dem_p <- poly.calc(dem$q, dem$p) %>% 
  as.function

ticks <- seq(2, 14, by=2)

ggplot() + 
  geom_function(fun=of_p, xlim=c(2, 12)) + 
  geom_function(fun=dem_p, xlim=c(2, 10)) +
  scale_x_continuous(limits = c(0, 15),
                     expand = expansion(add=0),
                     breaks=ticks) +
  scale_y_continuous(breaks=c(0, ticks), 
                     limits = c(0, 15),
                     expand = expansion(add=0, mult=0)) +
  annotate("text", y=1, x=10.5, label="D", family="Lato") +
  annotate("text", y=6, x=12.5, label="O", family="Lato") +
    # Eje Y
  geom_segment(aes(x=0, y=0, xend=0, yend=Inf), size=1, alpha=.6) + 
  # Eje X
  geom_segment(aes(x=-Inf, y=0, xend=Inf, yend=0), size=1, alpha=.6) +
  labs(x="Q", y="P" )
```

Si el gobierno decide imponer un impuesto de $8 por unidad:

  - Graficar el nuevo equilibrio en el mercado.
  - Calcular los precios y las cantidades en el nuevo equilibio.
  - Calcular la recaudación del impuesto. ¿Sobre quién recae la mayor parte del impuesto, sobre los consumidores o los productores?
  - Calcular la pérdida de eficiencia ocasionada por el impuesto.

__Utilidad Marginal__

Explicar la diferencia entre la utilidad total y la utilidad marginal. Si un consumidor consume solo dos bienes, ¿qué relación tienen sus utilidades si el consumidor maximiza su utilidad total?

```{r}
tibble(
  q_b=1:6,
  utilidad_marginal_b=c(30, 24, 18, 12, 6, 0),
  q_m=1:6,
  utilidad_marginal_m=c(40, 34, 24, 16, 8, 0)) %>% 
  knitr::kable(col.names = c("Bananas", "Umg B", "Manzanas","Umg M")) %>% 
  kable_styling(bootstrap_options = c("striped", "hover"))
```


Un consumidor tiene un presupuesto de \$10. La tabla anterior muestra la utilidad marginal para cada cantidad de bananas y manzanas consumidas. 

- Si el precio de las bananas es \$1 y el de las manzanas \$2 ¿cuál será la utilidad marginal por peso gastado para las cantidades de la tabla? ¿cómo asigna su presupuesto entre ambos bienes?

- Si el precio de las bananas sube a $2, ¿cómo cambia la utilidad marginal por peso? ¿cuál será la nueva combinación de manzanas y bananas que comprará este consumidor?


__Costos__  El siguiente gráfico muestra las curvas de costos de un productor de soja. 

```{r}

# MC curve
df_mc <- data.frame(p=c(4,   10,  20, 25, 30, 35), 
                    mc=c(.8, .4, 1,  2, 3, 5))

# AC curve
df_atc <- data.frame(p=c(10, 25, 40),
                    atc=c(5, 2, 5))

df_avc <- data.frame(p=c(2.5,   20, 30, 40, 42),
                    avc=c(4.2, 1, 1.4, 3.2, 4.2))

ggplot(df_mc, aes(p, mc)) + 
  geom_line(aes(x, y),
            data=as.data.frame(spline(df_avc$p, df_avc$avc, n=50))) +
  geom_line(aes(x, y),
            data=as.data.frame(spline(df_atc$p, df_atc$atc, n=50))) +
  geom_line(aes(x, y), 
            data=as.data.frame(spline(df_mc$p, df_mc$mc, n=50))) +
  annotate("text", x=33, y=5.2, label="CMg")+
  annotate("text", x=42, y=5.2, label="CTMed")+
  annotate("text", y=4, x=47, label="CVMed")+
  scale_x_continuous(limits = c(0, 50),
                     expand = expansion(0, c(0, 6))) + 
  scale_y_continuous(limits = c(0, 6),
                     breaks=1:5,
                     expand=expansion(0, c(0))) +
  labs(x="Q", y="") +
  coord_fixed(10)
```

- Explique la relación entre la curva de Costo Marginal y la de Costo Medio.
- Hacer una tabla con la cantidad producida si el precio es \$1, \$2 y \$3. ¿Cómo se llama esta curva?
- Explicar si la empresa tiene resultados económicos positivos o negativos para cada uno de estos precios.

