---
title: "Economía - Escrito 1"
date: "2022-04-08"
output:
  pagedown::html_paged:
    toc: true
    # change to true for a self-contained document, but it'll be a litte slower for Pandoc to render
    self_contained: false
# uncomment this line to produce HTML and PDF in RStudio:
knit: pagedown::chrome_print
---

```{r setup, include=FALSE}
knitr::opts_chunk$set(echo = FALSE, 
                      warning = FALSE,
                      dev = "png",
                      dev.args = list(type="cairo-png"))

library(ggplot2)
library(tibble)
library(polynom)
```

__Flujo circular de la economía__   Dibujar el diagrama de flujo circular de la economía y explicar los agentes que participan, los mercados mediante los que se interrelacionan y los flujos entre ellos.

__Oferta y Demanda__  Grafique el efecto de los siguientes shocks en el equilibrio del mercado de un bien de:

  - Una crisis económica que reduce el ingreso de los consumidores.
  - Un aumento en el precio de un bien sustituto.
  - Un aumento en el precio de un insumo para su producción.

Dibuje el diagrama de oferta y demanda antes y después de la ocurrencia de cada shock. Explique el efecto sobre las variables endógenas.


__Oferta y Demanda__ En el mercado de un bien, la demanda es $Q_d = 200 - 12P$ y la oferta $Q_s = 56 + 6P$. Encontrar el equilibrio del mercado y graficarlo. Explicar que pasaría si el precio vigente en el mercado fuera 9. ¿Y si fuera 7?

__Salario mínimo__ La siguiente gráfica muestra el equilibrio en el mercado de trabajadores de la construcción.

</br>

```{r}


of <- tibble(
  q=c(4, 8),
  p=c(2, 4)
)

dem <- tibble(
  q=c(4, 12),
  p=c(6, 2)
)


of_p <- poly.calc(of$q, of$p) %>% 
  as.function()

dem_p <- poly.calc(dem$q, dem$p) %>% 
  as.function

theme_set(theme_minimal(base_size=16))

puntos <- tibble(
  q=c(8),
  p=c(4)
)

ggplot() + 
  geom_function(fun=of_p, xlim=c(2, 14), size=1.2) + 
  geom_function(fun=dem_p, xlim=c(2, 14), size=1.2) +
  geom_point(data=puntos, aes(q, p)) +
  scale_x_continuous(limits = c(0, 14),
                     expand = expansion(add=0),
                     breaks=seq(2,14, by=2)) +
  scale_y_continuous(breaks=1:7, expand=expansion(add=0)) +
  # Eje Y
  geom_segment(aes(x=0, y=0, xend=0, yend=Inf), size=1, alpha=.6) + 
  # Eje X
  geom_segment(aes(x=-Inf, y=0, xend=Inf, yend=0), size=1, alpha=.6) +
  labs(x="Q", y="P")
```

<br />


- ¿Cuál es el equilibrio si el gobierno no interviene?

- Si el gobierno impone un salario mínimo de $3, ¿cuál será el nivel de empleo? ¿Esta política genera desempleo?

- Si el gobierno impone un salario mínimo de $6, ¿cuál será el nivel de empleo? ¿Esta política genera desempleo?


__Elasticidad__ La elasticidad precio de la demanda de cigarrillos es 0.4. Si se quiere reducir el consumo en un 15%, ¿cuánto debería subir el precio de los cigarrillos?

__Elasticidad (2)__ La siguiente tabla refleja la curva de demanda de un producto:

```{r}
tibble(
  punto="",
  p=seq(100, 20, by=-20),
  q=seq(40, 120, by=20)
) %>% 
  knitr::kable(col.names = c("", "P", "Qd")) %>% 
  kableExtra::kable_styling(full_width = F, 
                            bootstrap_options = c("striped"))
```


- Graficar la curva de demanda.
- Calcular la elasticidad entre los puntos a) A y B, b) B y C y c) C y d.