---
title: "Economía - Parcial 1"
date: "2023-06-30"
output: word_document
always_allow_html: true

---

```{r setup, include=FALSE}
knitr::opts_chunk$set(echo = FALSE, 
                      warning = FALSE,
                      dev = "png",
                      dev.args = list(type="cairo-png"))

library(ggplot2)
library(tibble)
library(polynom)
library(kableExtra)
```


__Oferta y Demanda__  Grafique el efecto de los siguientes shocks en el equilibrio del mercado de galletitas:

  - La obligación de poner un octógono advirtiendo que tiene demasiada azúcar.
  - Una campaña publicitaria exitosa.
  - Un reducción en el precio de los bizcochos. 
  - Un aumento en el precio la leche chocolatada.

Dibuje el diagrama de oferta y demanda antes y después de la ocurrencia de cada shock. Explique el efecto sobre las variables endógenas.



__Salario mínimo__ La siguiente gráfica muestra el equilibrio en el mercado de trabajadores de la construcción.


```{r}


of <- tibble(
  q=c(4, 8),
  p=c(2, 4)
)

dem <- tibble(
  q=c(4, 12),
  p=c(6, 2)
)


of_p <- poly.calc(of$q, of$p) %>% 
  as.function()

dem_p <- poly.calc(dem$q, dem$p) %>% 
  as.function

theme_set(theme_minimal(base_size=16))

puntos <- tibble(
  q=c(8),
  p=c(4)
)

ggplot() + 
  geom_function(fun=of_p, xlim=c(2, 14), size=1.2) + 
  geom_function(fun=dem_p, xlim=c(2, 14), size=1.2) +
  geom_point(data=puntos, aes(q, p)) +
  scale_x_continuous(limits = c(0, 14),
                     expand = expansion(add=0),
                     breaks=seq(2,14, by=2)) +
  scale_y_continuous(breaks=1:7, expand=expansion(add=0)) +
  # Eje Y
  geom_segment(aes(x=0, y=0, xend=0, yend=Inf), size=1, alpha=.6) + 
  # Eje X
  geom_segment(aes(x=-Inf, y=0, xend=Inf, yend=0), size=1, alpha=.6) +
  labs(x="Q", y="P")
```



- ¿Cuál es el equilibrio si el gobierno no interviene?

- Si el gobierno impone un salario mínimo de $3, ¿cuál será el nivel de empleo? ¿Esta política genera desempleo?

- Si el gobierno impone un salario mínimo de $6, ¿cuál será el nivel de empleo? ¿Esta política genera desempleo?



__Impuestos__ La siguiente gráfica muestra el equilibrio en el mercado de hamburguesas. 

```{r}
library(polynom)

of <- tibble(
  q=c(4, 8),
  p=c(2, 4)
)

dem <- tibble(
  q=c(4, 8),
  p=c(10, 4)
)


of_p <- poly.calc(of$q, of$p) %>% 
  as.function()

dem_p <- poly.calc(dem$q, dem$p) %>% 
  as.function

ticks <- seq(2, 14, by=2)

ggplot() + 
  geom_function(fun=of_p, xlim=c(2, 12)) + 
  geom_function(fun=dem_p, xlim=c(2, 10)) +
  scale_x_continuous(limits = c(0, 15),
                     expand = expansion(add=0),
                     breaks=ticks) +
  scale_y_continuous(breaks=c(0, ticks), 
                     limits = c(0, 15),
                     expand = expansion(add=0, mult=0)) +
  annotate("text", y=1, x=10.5, label="D", family="Lato") +
  annotate("text", y=6, x=12.5, label="O", family="Lato") +
    # Eje Y
  geom_segment(aes(x=0, y=0, xend=0, yend=Inf), size=1, alpha=.6) + 
  # Eje X
  geom_segment(aes(x=-Inf, y=0, xend=Inf, yend=0), size=1, alpha=.6) +
  labs(x="Q", y="P" )
```

Si el gobierno decide imponer un impuesto de $8 por unidad:

  - Graficar el nuevo equilibrio en el mercado.
  - Calcular los precios y las cantidades en el nuevo equilibio.
  - Calcular la recaudación del impuesto. ¿Sobre quién recae la mayor parte del impuesto, sobre los consumidores o los productores?
  - Calcular la pérdida de eficiencia ocasionada por el impuesto.
  


__Elasticidad__ Calcular la elasticidad precio de la demanda en los siguientes casos. Determinar si la demanda es elástica, unitaria o inelástica.

- El precio de la harina sube de $80 a $100 el kilo, y la cantidad demandad baja de 100 a 95 toneladas por mes.

- El precio del filtro solar sube de $600 a $800 y la cantidad de envases demandados baja de 900.000 a 845.000.

- Se sabe que la elasticidad precio de la demanda de flores es 4. Si un productor tiene un precio de $80 por ramo y quiere aumentar su cantidad de ramos vendidos 20%, ¿qué precio debe cobrar?

- La elasticidad precio de la demanda de cigarrillos es 0.4. Si se quiere reducir el consumo en un 15%, ¿cuánto debería subir el precio de los cigarrillos?


__Excedente del consumidor__ El siguiente gráfico muestra el equilibrio del mercado de pizzas.

```{r}
library(polynom)

of <- tibble(
  q=c(0, 100),
  p=c(1, 3)
)

dem <- tibble(
  q=c(0, 100),
  p=c(5, 3)
)


of_p <- poly.calc(of$q, of$p) %>% 
  as.function()

dem_p <- poly.calc(dem$q, dem$p) %>% 
  as.function


puntos <- tibble(
  q=100,
  p=3
)

ggplot() + 
  geom_function(fun=of_p, xlim=c(2, 125)) + 
  geom_function(fun=dem_p, xlim=c(2, 125)) +
  geom_point(data=puntos, aes(q, p)) +
  scale_x_continuous(limits = c(0, 150),
                     expand = expansion(add=0),
                     breaks=seq(0,125, by=25)) +
  scale_y_continuous(breaks=1:7, expand=expansion(add=.5)) +
  annotate("text", y=3.5, x=138, label="Of=Cmg", family="Lato") +
  annotate("text", y=2.5, x=138, label="Dem=Bmg", family="Merriweather") +
    # Eje Y
  geom_segment(aes(x=0, y=0, xend=0, yend=Inf), size=1, alpha=.6) + 
  # Eje X
  geom_segment(aes(x=-Inf, y=0, xend=Inf, yend=0), size=1, alpha=.6) +
  labs(x="Q (porciones)", y="P" )
```
